臺灣臺北地方法院小額民事判決
111年度北小字第2633號
原      告  明台產物保險股份有限公司

法定代理人  長瀬耕一
訴訟代理人  莊友仁  
            陳振盛  
被      告  李釔蒼    指定送達所：新北市○○區○○路0段                        000巷00號0樓
上列當事人間請求損害賠償(交通)事件，本院於中華民國111年7
月5日言詞辯論終結，判決如下︰
    主      文
被告應給付原告新臺幣參萬玖仟壹佰捌拾柒元，及自民國一百一
十一年三月二十三日起至清償日止，按週年利率百分之五計算之
利息。
原告其餘之訴駁回。
訴訟費用新臺幣壹仟元由被告負擔百分之四十二，餘由原告負擔
。
本判決第一項得假執行。但被告以新臺幣參萬玖仟壹佰捌拾柒元
為原告預供擔保，得免為假執行。
    事實及理由
一、按因侵權行為涉訟者，得由行為地之法院管轄，民事訴訟法
    第15條第1項定有明文。經查，本件侵權行為地在臺北市○○
    區○○○路○段000號前，有道路交通事故現場圖可稽（見本院
    卷第32-33頁），本院自有管轄權，合先敘明。
二、原告主張：被告於民國110年1月6日17時8分許，駕駛車牌號
    碼000-0000號營業用小客車(下稱系爭肇事車輛)，行經臺北
    市○○區○○○路○段000號前，因向左變換車道未注意其他車輛
    ，致撞及原告承保之訴外人即被保險人游天立所有及駕駛之
    車牌號碼000-0000號自用小客車（下稱系爭車輛），造成系
    爭車輛受損，嗣系爭車輛經送修後，計支出新臺幣（下同）
    93,160元（含工資費用11,500元、烤漆費用21,690元、零件
    費用59,970元），業經原告依保險契約理賠予游天立，依保
    險法第53條取得代位求償權，爰依保險法第53條、民法第18
    4條第1項前段、第191條之2規定，提起本件訴訟等語，並聲
    明：被告應給付原告93,160元，及自起訴狀繕本送達翌日起
    至清償日止，按週年利率5%計算之利息。
三、被告則以：系爭車輛有未注意車前狀況之過失，修車費用除
    右前、後車門烤漆費用外，其他費用均與被告無關，且原告
    於維修前並未通知被告，亦未提供維修前後照片即進行維修
    ，不符合正常程序，況系爭車輛為97年出廠，不應將系爭車
    輛之車損全部要求被告負責等語，資為抗辯，並聲明：駁回
    原告之訴。
四、本院得心證之理由：
  ㈠本件原告主張被告於上開時、地駕駛系爭肇事車輛，因向左
    變換車道未注意其他車輛，造成系爭車輛受損；原告已賠付
    游天立系爭車輛修復費用等情，業據其提出與所述相符之車
    險保單、系爭車輛行車執照、道路交通事故照片黏貼紀錄表
    、車險賠案勘照、道路交通事故當事人登記聯單、道路交通
    事初步分析研判表、道路交通事故現場圖、估價單、統一發
    票為證（見本院卷第17-27頁），並經本院依職權向臺北市
    政府警察局交通警察大隊調閱道路交通事故初步分析研判表
    、道路交通事故現場圖、道路交通事故補充資料表、A3類道
    路交通事故調查紀錄表、道路交通事故照片黏貼紀錄表為憑
    （見本院卷第31-41頁），應認原告之主張應為真實。
  ㈡按因故意或過失，不法侵害他人之權利者，負損害賠償責任
    ，民法第184條第1項前段定有明文。又汽車在同向二車道以
    上之道路行駛，變換車道時，應讓直行車先行，並注意安全
    距離，道路交通安全規則第98條第1項第6款並定有明文。另
    依保險法第53條第1項規定，被保險人因保險人應負保險責
    任之損失發生，而對於第三人有損失賠償請求權者，保險人
    得於給付賠償金額後，代位行使被保險人對於第三人之請求
    權；但其所請求之數額，以不逾賠償金額為限。本件被告駕
    駛系爭肇事車輛，因向左變換車道未注意其他車輛致車禍肇
    事，有上開臺北市政府警察局交通警察大隊調閱道路交通事
    故初步分析研判表可佐，揆諸民法第184條第1項前段規定，
    被告自應負侵權行為損害賠償責任。又原告既承保系爭車輛
    並已給付賠償金額，依保險法第53條第1項規定，即得代位
    行使游天立對被告之侵權行為損害賠償請求權。
  ㈢次按不法毀損他人之物者，應向被害人賠償其物因毀損所減
    少之價值，為民法第196條所明定。而所謂請求賠償物被毀
    損所減少之價額，得以修復費用為估定標準，但以必要者為
    限，例如修理材料以新品換舊品，應予折舊（參見最高法院
    77年度第9次民事庭會議決議）。經查，原告主張系爭車輛
    必要修繕費用包括工資費用11,500元、烤漆費用21,690元、
    零件費用59,970元等情，業據其提出估價單、統一發票為證
    （見本院卷第21-25頁），依前揭說明，系爭車輛之修復既
    以新零件更換被毀損之舊零件，自應將零件折舊部分予以扣
    除。而依行政院所頒「固定資產耐用年數表」及「固定資產
    折舊率表」之規定，自用小客車之耐用年數為5年，依定率
    遞減法每年折舊369/1000，且固定資產提列折舊採用定率遞
    減法則者，以1年為計算單位，其使用期限未滿1年者，按實
    際使用之月數相當於全年之比例計算之，不滿1月者，以1月
    計。準此，系爭車輛出廠日為97年10月，有系爭車輛行車執
    照可考（見本院卷第18頁），至事故發生日即110年1月6日
    止，實際使用年數已逾5年，故系爭車輛零件費用扣除折舊
    後之費用為5,997元（計算式：59,970×10%＝5,997），並加
    計工資費用11,500元、烤漆費用21,690元，故原告得請求賠
    償系爭車輛修復費用為39,187元（計算式：5997＋11500+216
    90＝39187）。
  ㈣至被告辯稱系爭車輛亦有未注意車前狀況之過失云云，然查
    系爭車輛為第四車道直行車，被告駕駛系爭肇事車輛在第五
    車道欲向左靠邊變換車道而與系爭車輛發生碰撞，為其於警
    詢中所自承（見本院卷第37頁），其在變換車道時，未讓直
    行車先行，並注意安全距離，自應負擔肇事責任，復被告又
    未提出其他證據，證明系爭車輛有未注意車前狀況而有可歸
    責之事實，故本件事故應由被告負完全肇事責任，被告前揭
    辯詞，自難採憑。被告雖辯稱原告未先通知即為修車，估價
    單除車門烤漆之費用外，均與被告無關云云，然被告未能證
    明兩造間有合意就系爭車輛之損害修復須由被告熟識或兩造
    合意之修車廠處理，再者，系爭事故之發生突然，於損害發
    生後亟思儘速處理係屬常情，且尋求比價之過程中尚可能支
    出檢測費、差旅費、拖吊費及耗損時間勞費，更可能使修車
    等待期間延長，造成其他損失（如無法用車損失、另行租車
    損失等），故實無苛求原告須極盡比價之能事或等待兩造合
    意後始得尋求估價以求支出最少費用之理，則原告將系爭車
    輛委由原廠即鼎隆汽車INFINITI內湖廠修復，核屬必要適當
    ；再觀系爭車輛受損狀況(見本院卷第39頁)，系爭車輛前後
    車門均嚴重刮傷，原告就系爭車輛受損部位、修復過程及修
    理之金額均已提出估價單、統一發票為證，且本院比對車損
    照片，與估價單中修復項目尚屬相符，並無不當之處，故被
    告空言主張維修費用不合理云云，難認有據。
　㈤末按遲延之債務，以支付金錢為標的者，債權人得請求依法
    定利率計算之遲延利息；應付利息之債務，其利率未經約定
    ，亦無法律可據者，週年利率為百分之五；給付無確定期限
    者，債務人於債權人得請求給付時，經其催告而未為給付，
    自受催告時起，負遲延責任。其經債權人起訴而送達訴狀，
    或依督促程序送達支付命令，或為其他相類之行為者，與催
    告有同一之效力，民法第233條第1項前段、第203條、第229
    條第2項分別有明文規定。本件原告之請求，核屬無確定期
    限之給付，自應經原告催告未為給付，被告始負遲延責任。
    準此，原告請求被告給付自起訴狀繕本送達翌日即111年3月
    23日（見本院卷第53頁）起至清償日止，按週年利率5%計算
    之利息，核無不合，併予准許。
五、綜上所述，原告據以提起本訴，請求被告給付39,187元，及
    自起訴狀繕本送達翌日即111年3月23日起至清償日止，按週
    年利率5%計算之利息，為有理由，應予准許，逾此範圍之請
    求為無理由，應予駁回。
六、本件原告勝訴部分係小額程序為被告敗訴之判決，依民事訴
    訟法第436條之20規定，應依職權宣告假執行，並依同法第3
    92條第2項之規定，依職權宣告被告預供擔保，得免為假執
    行。
七、本件事證已臻明確，兩造其餘攻擊防禦方法及證據，核與判
    決之結果，不生影響，爰不一一論列，併此敘明。
八、訴訟費用負擔之依據：民事訴訟法第79條。按適用小額訴訟
    程序事件法院為訴訟費用之裁判時，應確定其費用額，民事
    訴訟法第436條之19定有明文，爰確定本件訴訟費用額如主
    文第3項所示。
中　　華　　民　　國　　111 　年　　7 　　月　　19　　日
                  臺北簡易庭  法　官  葉藍鸚
訴訟費用計算書
項        目             金   額（新臺幣）        備  註
第一審裁判費   　 　　   1,000元
合　　　　計　　　       1,000元
附錄：
一、民事訴訟法第436條之24第2項：　　
　　對於小額程序之第一審裁判上訴或抗告，非以其違背法令為
    理由，不得為之。
二、民事訴訟法第436條之25：　　
　　上訴狀內應記載上訴理由，表明下列各款事項：
    ㈠原判決所違背之法令及其具體內容。
    ㈡依訴訟資料可認為原判決有違背法令之具體事實。
以上正本係照原本作成。
如不服本判決，須以違背法令為理由，應於判決送達後20日內向
本庭提出上訴狀（須按他造當事人之人數附繕本）。如委任律師
提起上訴者，應一併繳納上訴審裁判費。
中　　華　　民　　國　　111 　年　　7 　　月　　19　　日
                              書記官  翁嘉偉